【裁判字號】    99,刑智上訴,21
【裁判日期】    990513
【裁判案由】    違反著作權法等
【裁判全文】
智慧財產法院刑事判決
                                  99年度刑智上訴字第21號
上  訴  人  甲○○
即  被  告
上列上訴人因違反著作權法等案件，不服臺灣桃園地方法院98年
度審訴字第2030號，中華民國99年1月8日第一審判決（起訴案號
：臺灣桃園地方法院檢察署97年度偵字第21739、26164號），提
起上訴，本院判決如下：
    主  文
上訴駁回。
    理  由
一、按提起第二審之上訴，其上訴書狀應敘述具體理由，為第二
    審上訴必備之程式。此觀民國96年7月4日修正公布刑事訴訟
    法第361條第2項之規定甚明。倘上訴理由之敘述未合乎具體
    之要求者，其上訴即屬同法第362條前段所定「上訴不合法
    律上之程式」，第二審法院應依同法第367條前段之規定，
    以判決駁回之。至其理由之具體與否，屬第二審法院審查範
    圍，不在第一審法院命補正之列，上訴書狀如已敘述理由，
    無論其具體與否，即無待其補提理由書或命補正之問題。此
    與上訴書狀全未敘述上訴理由者，第一審法院依刑事訴訟法
    第361條第3項之規定，應定期間先命補正之情形，尚屬有別
    。又第二審上訴之目的，既在於請求撤銷、變更原判決，則
    所謂「具體理由」，自應就原判決如何足以撤銷、如何應予
    變更之「事實上」或「法律上」之具體根據，本於確實之訴
    訟資料暨原因事實之所出，逐一敘述、記載，必已具體指出
    原判決事實認定之所憑有如何之錯誤（如原判決所採之證據
    如何不具證據能力，所為證明力之判斷如何違背經驗、論理
    法則等），法律之適用（尤其實體法）有如何之違誤，形式
    上已足以動搖原判決使之成為不當或違法而得改判之事由；
    必要時並應提出有利於己之事證，期使第二審法院採納，俾
    為有利於上訴人之認定，始屬合法。上訴理由之敘述，應先
    合乎具體之要求，始有所敘述可取與否之實體審理與判斷之
    問題。是上訴人之上訴書狀雖敘述上訴理由，但僅泛言原判
    決認定事實錯誤、違背法令、量刑失之過重或輕縱等情詞，
    而未依上揭意旨指出具體事由，或形式上雖已指出具體事由
    ，然該等事由縱使屬實，亦不足以認為原判決有何不當或違
    法，或其所陳之事由，與訴訟資料所載不相適合，或所指摘
    原判決之「不當」或「違法」根本不存在者，均應認其實質
    上並未符合具體之要件，庶符節制濫行上訴之立法意旨。
二、被告甲○○上訴意旨略以：被告素行良好，5年內並無任何
    前科記錄，且於案發後第一時間坦承犯行不諱，被告犯行僅
    開始3個月便被查獲，故所涉犯罪情節可說並非嚴重。再者
    ，被告於本案僅任員工一職之角色，所獲取之不法利益亦僅
    每月5萬元之薪資，實際賺取不法利益另有其人，被告參與
    犯罪之程度亦並非重大。又被告願將不法所得全數捐贈國庫
    ，請法院賜予被告緩刑之機會，以利自新等語。
三、本件原判決以上開事實，業據被告於警詢、偵查及原審供承
    不諱（見97年偵字第21739號偵卷第6、7、105、106、117頁
    ，原審卷第238頁），並經告訴人臺灣光榮綜合資訊股份有
    限公司代理人丁○○、告訴人日商新力電腦娛樂股份有限公
    司代理人林秋萍、郭佩宜、告訴人財團法人台灣著作權保護
    基金會代理人藍仁駿、丙○○、告訴人財團法人國際唱片業
    交流基金會代理人吳彥虢、乙○○、告訴人富爾特數位影像
    股份有限公司代理人戊○○、告訴人臺北市保護智慧財產權
    交流協會代理人丁○○分別於警詢、原審準備程序中指述甚
    詳，並有內政部警政署保安警察第二總隊第一大隊第三中隊
    搜索扣押筆錄、扣押物品目錄表、軟體資訊光碟網網頁列印
    資料、色情光碟勘驗照片、日商新力電腦娛樂股份有限公司
    鑑識證明書、財團法人台灣著作權保護基金會鑑識報告、財
    團法人國際唱片業交流基金會鑑識報告、徐宏昇律師鑑定意
    見書、高蓋茨法律事務所鑑識報告書各1份、現場照片18張
    及扣案如原判決附表一至六所示之物可資佐證，足徵被告自
    白核與事實相符，認定被告確有如其事實欄所載販賣猥褻光
    碟、侵害著作財產權、侵害商標權及行使偽造準私文書之犯
    行，因而依想像競合之例，從一重論被告以著作權法第91條
    第3項之擅自以重製於光碟之方法侵害他人之著作財產權罪
    ，並審酌被告為圖一己私利，竟故意侵害他人之著作財產權
    、商標權，使臺灣光榮綜合資訊股份有限公司、日商新力電
    腦娛樂股份有限公司、財團法人台灣著作權保護基金會、財
    團法人國際唱片業交流基金會、富爾特數位影像股份有限公
    司、臺北市保護智慧財產權交流協會之智慧財產權受有相當
    損害，及查扣之猥褻、盜版光碟片之數量，犯罪之動機、手
    段、目的、所生危害、犯罪後承認犯行等一切情狀，量處有
    期徒刑8月之諭知等語，顯係基於行為人之責任基礎，詳予
    斟酌刑法第57條所列情狀而為刑之量定，其量刑尚稱允當，
    並無裁量權濫用或失之過重之情形。其次，緩刑為法院刑罰
    權之運用，旨在獎勵自新，祇須合於刑法第74條所定之條件
    ，法院本有自由裁量之職權，而為緩刑之宣告，至裁量正當
    與否，要不得指為違法（最高法院72年台上字第3647號判決
    意旨參照），被告上訴意旨雖謂願將不法所得全數捐贈國庫
    ，俾以請求緩刑乙節，然此尚非依據卷內訴訟資料提出新事
    證，指摘或表明第一審判決之事實認定或法律適用有何不當
    或違法而構成應予撤銷改判之具體事由，即與刑事訴訟法第
    361條第2項所稱「具體理由」，尚非相當。上訴意旨仍執前
    詞，指摘原判決不當云云，揆諸上開說明，難認已符合首揭
    上訴書狀應敘述具體理由之要件。綜上所述，本件上訴不合
    法律上之程式，爰不經言詞辯論，逕以判決駁回。
據上論斷，應依刑事訴訟法第367條前段、第372條，判決如主文
。
中    華    民    國    99    年     5    月   13     日
                    智慧財產法院第一庭
                          審判長法  官  李得灶
                                法  官  汪漢卿
                                法  官  林欣蓉
以上正本證明與原本無異。
如不服本判決，應於收受送達後10日內向本院提出上訴書狀，其
未敘述上訴之理由者並得於提起上訴後10日內向本院補提理由書
（均須按他造當事人之人數附繕本）「切勿逕送上級法院」。
中    華    民    國    99    年     5    月   13     日
                                書記官  周其祥


司法院資訊處製作；財團法人民間司法改革基金會備份。
